【裁判字號】    94,易,288
【裁判日期】    950523
【裁判案由】    毒品危害防制條例
【裁判全文】
臺灣臺北地方法院刑事判決               94年度易字第288號
公  訴  人  臺灣臺北地方法院檢察署檢察官
被      告  甲○○
上列被告因毒品危害防制條例案件，經檢察官提起公訴（94年度
毒偵字第196號），本院判決如下：
    主  文
本件免訴。
    理  由
一、公訴意旨略稱：被告甲○○前因違反毒品害防制條例案件，
    經本院以90年度訴字第1171號判處有期徒刑5月確定，於民
    國91年1月29日易科罰金執行完畢；因施用毒品案件，經依
    本院裁定送觀察、勒戒後，認無繼續施用毒品之傾向，由臺
    灣臺北地方法院檢察署檢察官於90年4月30日以90年度毒偵
    字第1127號不起訴處分確定；又因施用毒品案件，經本院裁
    定送觀察、勒戒後，認有繼續施用毒品傾向而裁定令入戒治
    處所施以強制戒治，並經臺灣臺北地方法院檢察署檢察官以
    92年度毒偵緝字第188號提起公訴，由本院以93年度訴緝字
    第232號判處應執行有期徒刑1年，強制戒治部分因毒品危害
    防制條例於93年1月9日修正公佈施行而報結。詎仍不知悔改
    ，於前揭不起訴處分確定後5年內之93年11月26日17時許回
    溯24小時內某時，在不詳地點施用第二級毒品安非他命，因
    遭本院通緝之故，為警於同日在臺北市中山區○○○路512
    巷口逮捕查獲。經採尿送驗結果，呈第二級毒品安非他命陽
    性反應，始查獲前情。因認被告涉犯毒品危害防制條例第10
    條第2項之施用第二級毒品罪嫌。
二、查上揭犯罪事實，業據被告於本院警詢、偵查及本院審理時
    均坦承在卷；且被告為警查獲後所採集之尿液，經送請台灣
    尖端生技醫藥股份有限公司以EIA酵素免疫分析法初步檢驗
    及GC/MS氣相層析質譜儀法確認檢驗後，確均呈安非他命類
    陽性反應，有該公司出具之濫用藥物檢驗報告1份附卷可憑
    ，是被告此部分自白核與事實相符，應堪採信。又被告前因
    違反毒品害防制條例案件，經本院以90年度訴字第1171號判
    處有期徒刑5月確定，於民國91年1月29日易科罰金執行完畢
    ；因施用毒品案件，經依本院裁定送觀察、勒戒後，認無繼
    續施用毒品之傾向，由臺灣臺北地方法院檢察署檢察官於90
    年4月30日以90年度毒偵字第1127號不起訴處分確定；又因
    施用毒品案件，經本院裁定送觀察、勒戒後，認有繼續施用
    毒品傾向而裁定令入戒治處所施以強制戒治，並經臺灣臺北
    地方法院檢察署檢察官以92年度毒偵緝字第188號提起公訴
    ，由本院以93年度訴緝字第232號判處應執行有期徒刑1年，
    強制戒治部分因毒品危害防制條例於93年1月9日修正公佈施
    行而報結，此有本院90年度訴字第1171號及93年度訴緝字第
    232號判決書、臺灣臺北地方法院檢察署90年度毒偵字第112
    7號不起訴處分書、92年度毒偵緝字第188號起訴書及臺灣高
    等法院被告全國前案紀錄表等件各1份在卷可稽，其於前開
    強制戒治執行完畢後，5年內再犯本案施用第二級毒品犯行
    ，事證明確，被告犯行堪以認定。
三、然按案件曾經判決確定者，應諭知免訴之判決，刑事訴訟法
    第302條第1款定有明文。又訴訟上所謂一事不再理之原則，
    關於實質上一罪或裁判上一罪，亦均有其適用，最高法院60
    年台非字第77號著有判例。連續犯係裁判上之一罪，其一部
    分犯罪事實曾經判決確定者，其效力當然及於全部，故檢察
    官復將其他部分重行起訴，亦應諭知免訴之判決，最高法院
    49年台非字第20號判例著有判例。查本件被告前於93年3月
    26日起，迄同年4月13日0時10分，在臺北市中山區○○○路
    、錦州街口附近之高架橋下等處所，連續多次施用第二級毒
    品安非他命，於93年4月13日0時10分許，在上址為警當場查
    獲之事實，業經本院於94年8月12日以94年度易字第326號判
    處有期徒刑8月，被告上訴，並經本院於94年10月7日以94年
    度易字第326號裁定上訴駁回確定在案，此經本院查詢上開
    宣示判決筆錄、裁定查明及附卷屬實。該案犯罪時間為93年
    3 月26日起，訖同年4月13日0時10分許，被告於本院審理時
    亦坦認其於93年戒治完畢後即陸續吸食至94年6月份，而被
    告所犯於94年4月13日至94年6月30日連續施用安非他命犯行
    部分，亦經臺灣士林地方法院檢察署94年12月27日以94年度
    毒偵字第2425號處分不起訴，有該不起訴處分書附卷可憑（
    本院卷第51頁）其亦以上開宣示判決筆錄及裁定為該案事實
    曾經判決確定之依據，足證被告所為連續施用第二級毒品安
    非他命，犯罪手段相同，並毒品具有成癮性，戒除不易，本
    件被告施用第二級毒品安非他命犯行，與本院前開宣示判決
    筆錄被告施用第二級毒品安非他命案件顯有連續犯之裁判上
    一罪關係，且係於前開確定判決最後審理期日前所犯，自為
    前案判決之既判力所及。依照首開說明，本件應諭知免訴之
    判決。
四、據上論斷，應依刑事訴訟法第302條第1款判決如主文。
中    華    民    國    95    年    5     月    23    日
                  刑事第十二庭審判長法  官  李英豪
                                    法  官  胡宏文
                                    法  官  曾正龍
以上正本證明與原本無異。
如不服本判決，應於送達後10日內，向本院提出上訴狀。
                                    書記官  彭自青
中    華    民    國    95    年    5     月    25    日


司法院資訊處製作；財團法人民間司法改革基金會備份。
